臺灣桃園地方法院刑事判決　　 九十二年度訴字第一七七九號
　　公　訴　人　臺灣桃園地方法院檢察署檢察官
　　被　　　告　甲○○
右列被告因違反毒品危害防制條例案件，經檢察官提起公訴（九十二年度毒偵緝字第
五二五號），本院判決如左：
    主  文
甲○○連續施用第一級毒品，累犯，處有期徒刑捌月，扣案海洛因壹包（毛重零點貳
公克）沒收銷毀。又連續施用第二級毒品，累犯，處有期徒刑肆月，扣案安非他命殘
渣空袋壹包、沾有安非他命之吸管貳支均沒收銷毀，扣案吸食器壹組、玻璃吸管壹支
均沒收。應執行有期徒刑拾月，扣案海洛因壹包（毛重零點貳公克）、安非他命殘渣
空袋壹包、沾有安非他命之吸管貳支均沒收銷毀，扣案吸食器壹組、玻璃吸管壹支均
沒收。
    事  實
一、甲○○前因非法吸用化學合成麻醉藥品案件，於民國八十七年五月二日經本院以
    八十六年訴字第一八二九號判處有期徒刑四月確定，八十七年十月二十日易科罰
    金執行完畢；又因施用毒品案件，經觀察勒戒後認有繼續施用之傾向，於八十八
    年十月二十六日經本院以八十八年度毒聲字第六三七五號裁定，令入戒治處所施
    以強制戒治一年，於八十九年三月二十日停止戒治，並交付保護管束，至八十九
    年十月二十五日保護管束期滿而執行完畢，竟不知改過，基於施用第一級毒品海
    洛因之概括犯意，自九十年四月間至九十一年四月二十二日期間，在桃園縣中壢
    市○○路五百巷二十九號，每日均以靜脈注射之方式施用第一級毒品海洛因；另
    基於施用第二級毒品安非他命之概括犯意，自九十一年一月間至九十一年四月二
    十一日期間，在同一地點，以吸食器施用第二級毒品安非他命，平均二至三日施
    用一次。至九十一年四月二十三日晚間十八時三十分，遭桃園縣政府警察局刑警
    隊警員據報於上址查獲，扣得海洛因一包（毛重○點二公克）、吸食器一組、玻
    璃吸管一支、分裝空袋一包、安非他命殘渣空袋一包、沾有安非他命之吸管二支
    ，並於同日採集甲○○之尿液送驗而發覺前述事實。
二、案經桃園縣政府警察局移送臺灣桃園地方法院檢察署檢察官偵查起訴。
    理  由
一、認定犯罪事實所憑的證據及理由
（一）被告甲○○於本院審理時對於事實欄所載之事實均予坦承；其遭查獲時由警員
      採集尿液（編號Ｃ六九一○二四號）送驗及本院依職權送複驗之結果，安非他
      命及嗎啡（海洛因屬嗎啡類毒品）分析均呈陽性反應，有桃園縣衛生局不法藥
      物尿液檢定書（九十一年毒偵字第一○三○號卷第三十三頁）、國防部憲兵司
      令部刑事鑑識中心九十一年十二月十七日（九一）綱得字第一七一九四號鑑驗
      通知書各一份可參，再佐以事實欄所載之扣案物品，可證被告確有施用第一級
      毒品海洛因與第二級毒品安非他命之行為，已足以擔保被告自白之真實性。
（二）觀察、勒戒或強制戒治執行完畢釋放後，五年內再犯第十條之罪者，檢察官應
      依法追訴，毒品危害防制條例第二十三條第二項定有明文。被告前因施用毒品
      案件，經觀察勒戒後認有繼續施用之傾向，由本院裁定令入戒治處所施以強制
      戒治一年，嗣於八十九年十月二十五日保護管束期滿而執行完畢等情，有臺灣
      桃園地方法院檢察署刑案資料查註紀錄表及臺灣高等法院被告全國前案紀錄表
      各一份可參，其於強制戒治執行完畢後五年內再犯本件連續施用第一級、第二
      級毒品之罪，檢察官予以起訴，即無不合。
（三）綜合以上說明，本件證據明確，已可認定被告有事實欄所載之犯行。
二、論罪科刑之依據
（一）被告甲○○為警查獲本件施用毒品犯行後，毒品危害防制條例於九十二年六月
      六日修正通過，同年七月九日以華總一義字第○九二○○一二一九三○號總統
      令公布全文，該條例第三十六條並規定自公布後六個月（即自九十三年一月九
      日）起施行，有關施用第一級毒品及第二級毒品之刑罰規定，新舊條例之刑度
      均相同，因此，本件應依刑法第二條第一項前段，分別適用裁判時之修正後毒
      品危害防制條例第十條第一項、第二項規定處斷。被告施用海洛因之行為，犯
      修正後毒品危害防制條例第十條第一項施用第一級毒品罪，施用安非他命之行
      為，犯修正後同條例第十條第二項施用第二級毒品罪。其持有第一級毒品、持
      有第二級毒品之低度行為，分別為其施用第一級毒品、施用第二級毒品之高度
      行為所吸收，不另論罪。其先後多次施用第一級毒品犯行間，先後多次施用第
      二級毒品犯行間，各時間緊接，方式相同，觸犯構成要件相同之罪名，顯係分
      別基於概括犯意反覆為之，為連續犯，應各以一罪論，並均依法加重其刑。公
      訴意旨雖僅就被告於九十一年四月二十三日為警採尿時回溯二十六小時內某時
      施用海洛因，及同日、時回溯九十六小時內某時施用安非他命之行為起訴，然
      其餘行為既與已起訴且經本院論罪之事實有連續犯之裁判上一罪關係，自為起
      訴效力所及，本院應併予審酌。又被告所犯施用第一級毒品罪與施用第二級毒
      品罪間，犯意各別，罪名不同，行為有異，應分論併罰之。
（二）被告甲○○因非法吸用化學合成麻醉藥品案件，於八十七年五月二日經本院以
      八十六年訴字第一八二九號判處有期徒刑四月確定，於八十七年十月二十日易
      科罰金執行完畢，有臺灣桃園地方法院檢察署刑案資料查註紀錄表、臺灣高等
      法院被告全國前案紀錄表可參，其於五年內再犯本件有期徒刑以上之罪，為累
      犯，依刑法第四十七條規定遞加重其刑。本院審酌被告施用第一級、第二級毒
      品，對個人身心戕害甚鉅，且前已因施用毒品案件，觀察勒戒並強制戒治後經
      檢察官為不起訴處分，其於強制戒治執行完畢五年內再為警查獲施用毒品之犯
      行，顯未因前所受之觀察勒戒及強制戒治處分而決心改過，且施用頻率高，期
      間極長，本應從重量刑；但念其犯後態度良好，坦承犯行，且所犯屬自戕行為
      害等一切情狀，量處如主文所示之刑，並定其應執行之刑。扣案之海洛因一包
      （毛重○‧二公克）屬第一級毒品，空袋內之安非他命殘渣，吸管二支所沾之
      安非他命屬第二級毒品，空袋、吸管並各與所殘存、沾附之安非他命無法剝離
      ，前述各物不問屬於犯人與否，均應依毒品危害防制條例第十八條第一項前段
      規定，諭知沒收銷燬之；吸食器一組、玻璃吸管一支等為供被告施用安非他命
      所用之物，且為被告所有，已經被告供承在卷，應依刑法第三十八條第一項第
      二款沒收之。另分裝空袋一包雖為被告所有，但被告稱購入空袋之目的為放置
      髮飾，亦無其他證據足以證明空袋為施用海洛因或安非他命之用，難認與被告
      本件犯行有關，自不得諭知沒收。
三、適用之法條：刑事訴訟法第二百九十九條第一項前段，修正後毒品危害防制條例
    第十條第一項、第二項、第十八條第一項前段，刑法第十一條前段、第二條第一
    項前段第五十六條、第四十七條、第五十一條第五款、第三十八條第一項第二款
    ，判決如主文。
本案經檢察官崔秉君到庭執行職務
中       華      民      國    九十三    年      三     月      五      日
                          臺灣桃園地方法院刑事第十一庭
                              審判長  蔡榮澤
      法  官  吳麗英
                              法  官  邱蓮華
右正本證明與原本無異。
如不服本判決，應於判決送達後十日內向本院提出上訴狀( 應附繕本 )。
                              書記官  何慧娟
中      華      民      國     九十三    年      三      月    十一    日
附錄論罪科刑法條
毒品危害防制條例第十條
施用第一級毒品者，處六月以上五年以下有期徒刑。
施用第二級毒品者，處三年以下有期徒刑。
